臺灣雲林地方法院刑事判決　　　　　　　 94年度易字第316號
公　訴　人　臺灣雲林地方法院檢察署檢察官
被　　　告　丙○○
選任辯護人　王英傑　律師
上列被告因竊盜案件，經檢察官提起公訴（94年度偵字第2922號
），本院判決如下：
    主  文
丙○○攜帶兇器竊盜，處有期徒刑捌月。
    事  實
一、丙○○意圖為自己不法所有，於民國94年7 月1 日23時30分
    許，駕駛車牌號碼6B-4037 號自小客車，攜帶附表一所示永
    精工程有限公司（以下簡稱永精公司）所有工具，其中編號
    01至09號客觀上均足供兇器使用，至雲林縣斗南鎮○○○路
    7 號太平洋澡堂，竊取高壓電箱內之高壓線，共約68公斤得
    手。嗣於同日，經警在雲林縣斗南鎮○○路28 8號巷底查獲
    ，並在上開自小客車行李箱內，扣得附表一所示等物，始悉
    上情。
二、案經雲林縣警察局斗南分局報請臺灣雲林地方法院檢察署檢
    察官偵查起訴。
    理  由
一、上揭事實，業據被告丙○○坦承不諱（詳本院卷40頁），核
    與被害人甲○○指訴情節相符（詳警卷14、15頁），並有贓
    物認領保管單1 紙及照片15張在卷可參（詳警卷16、20至24
    頁），復有附表一所示等物扣案可證。綜上，被告竊盜犯行
    ，事證明確，堪以認定。
二、扣案附表一編號01至09號所示等物，均屬兇器。核被告所為
    ，係犯刑法第321 條第1 項第3 款攜帶兇器竊盜罪。爰審酌
    被告有固定職業及收入，利用其擔任配管工程技師，熟知電
    路及管線配置，竟貪圖小利，攜帶附表一等物，竊取被害人
    所有電纜線，造成被害人嚴重損失，及未曾受有期徒刑以上
    刑之宣告，有臺灣高等法院被告前案紀錄表在卷可按，暨犯
    後坦承犯行等一切情狀，量處如主文所示之刑。另被告係永
    精公司配管工程師，有在職證明書、考勤表及各類所得扣繳
    暨免扣繳憑單等件在卷，被告亦供稱：附表一所示等物，均
    為永精公司，放在車上，是因為怕放在工地會不見等語（詳
    本院卷79頁），是依現存事證，難認附表一等物均為被告所
    有，自不另宣告沒收。
三、公訴意旨另以：被告基於意圖為自己不法所有之概括犯意，
    於附表二所示時地，攜帶兇器，竊取被害人臺灣電力公司、
    乙○○及庚○所有電纜線得手。因認被告尚涉犯刑法第321
    條第1 項第3 款攜帶兇器竊盜罪嫌云云。而公訴人認被告涉
    犯此部分竊盜犯嫌，無非以臺灣電力公司員工己○○、丁○
    ○警詢筆錄、被害人乙○○、庚○警詢筆錄、現場指認竊盜
    地點照片11張、附表一扣案工具及被告警詢筆錄及檢察官訊
    問筆錄等件，為其證明方法。被告則否認此部分竊盜犯嫌，
    辯稱：於警詢及檢察官訊問時自白附表二犯行，係受警員教
    導所致，警員在警局說如果不依照他的話講，要叫記者來，
    要把事情弄大，讓我工作做不下去；我有工作，但警員叫我
    在檢察官偵訊時，要說沒有職業，這樣才會交保；另我沒有
    去過附表二所示現場，是警察後來帶我去的等語（詳本院卷
    7 、16至18頁）。經查：
  (一)被害人臺灣電力公司所有如附表二編號01、03號電纜線，被
    害人乙○○所有如附表二編號02號電纜線及被害人庚○所有
    如附表二編號04號電纜線，分別於附表二所示時地遭竊之事
    實，有臺灣電力公司員工己○○、丁○○及被害人乙○○、
    庚○警詢筆錄在卷足參，堪信屬實。然附表二所示電纜線，
    是否為被告所竊，則應另有另有積極證據認定，本院自不得
    僅以被害人乙○○等人指訴，即認為均遭被告所竊，合先敘
    明。
  (二)本案檢察官認為被告尚涉犯附表二所示4 次犯行，係以被告
    第二次警詢筆錄及檢察官第一次偵訊筆錄，為其主要論據。
    然：
  1.根據94年7 月2 日14時警詢筆錄（第二次），職業欄記載無
    業，且被告於警詢自承：第一次在93年11月21日11時許，在
    斗南鎮○○里○○道路竊取電纜線約400 公尺、第二次在94
    年1 月22日10時許，在大埤鄉○○村○○段竊取電纜線約30
    公尺、第三次在94年2 月8 日6 時55分許，在大埤鄉○○村
    ○○段第1064地號竊取電纜線約649 公尺、第四次在94年5
    月15日23時許，在古坑鄉嵌腳村6 、7 號井，竊取電纜線約
    30公尺云云（詳警卷4 頁）；另於94年7 月2 日19時44分檢
    察官訊問（第一次），延續警詢筆錄說詞，供稱：（問：警
    訊所言是否實在？（提示警詢筆錄））實在…（職業？）無
    業云云相符（詳偵卷9 、10頁）。是以，被告於94年7 月2
    日警詢及檢察官訊問，均已坦承附表二所示4 次犯行，並自
    承自己無業。然依辯護人所提永精公司在職證明書、考勤表
    及93年度各類所得扣繳暨免扣繳憑單等件，被告非無業，而
    係任職永精公司，擔任配管工程技師。又依93年度各類所得
    扣繳暨免扣繳憑單，扣繳單位為永精公司，所得所屬年月為
    93年6 月至93年12月，給付淨額為310,000 元。該扣繳憑單
    上所載事項，難以事前偽造，應屬可信。顯見，被告於93年
    6 月起，至93年12月止，任職永精公司薪資，已達310,000
    元，被告應有固定職業及收入。被告究基於何種原因，故意
    陳述與事實不符，及其陳述時心理狀態為何，本院實難以理
    解。
  2.又被告第二次警詢筆錄，係於94年7 月2 日14時起開始製作
    ，至同日14時10分止製作完畢，有該警詢筆錄在卷；該次警
    詢筆錄係採電腦打字方式製作，詢問過程，亦經全程錄影，
    該錄影光碟經本院於準備程序勘驗，勘驗結果警員係採一問
    一答方式訊問被告，但全程並無電腦敲打鍵盤聲音之事實，
    有勘驗筆錄在卷（詳本院卷66至69頁）。參酌被告第二次警
    詢筆錄所記載內容，與警員詢問及被告應答速度相互核對，
    難以在10分鐘內製作完畢，應係警員事前製作完畢，再以錄
    影方式，由被告補足訊問經過應全程錄音錄影之法定程式無
    誤。而被告係於94年7 月2 日11時30分起，製作第一次警詢
    筆錄，因拒絕夜間訊問，始於同日14時製作第二次警詢筆錄
    ，在製作第二次警詢筆錄之10分鐘以外，被告均在雲林縣警
    察局斗南分局斗南派出所，該10分鐘錄影以外時間，被告在
    派出所內狀況為何，並不明確。被告警詢供述經過及基礎，
    已使法院產生懷疑。
  3.綜合上述客觀情狀，被告於第二次警詢筆錄自承「無業」部
    分，已與事實不符。則該次警詢筆錄「附表二所示4 次」，
    係未當場查獲人犯之犯行，此部分是否與事實相符，亦連帶
    被懷疑。按刑事訴訟法第156 條第1 項規定，被告之自白，
    非出於強暴、脅迫、利誘、詐欺、疲勞訊問、違法羈押或其
    他不正之方法，且與事實相符者，得為證據。被告第二次警
    詢筆錄，無證據能力甚明，自無法採為認定被告犯罪事實之
    依據。此外，被告94年7 月2 日19時44分檢察官訊問時供稱
    ：警訊所言實在云云，並無實質內容，而該次警詢筆錄既無
    證據能力，則本院自難僅以被告於檢察官訊問時，概括性說
    明「警訊所言實在」，即認為被告就附表二所列4 次犯行，
    已自白無訛。
  (三)被告第二次警詢筆錄尚供稱：（問：你是不是願意配合警方
    去你所有作案的地方去照相？）願意。（問：要配合嘛喔？
    ）是。（問：你的配合度很高啦喔）等語，有本院勘驗筆錄
    在卷（詳本院卷69頁）。而被告第二次警詢筆錄供述情況，
    已如前述。則被告此部分回答，也存在著(1)警方是否先製作
    警詢筆錄、錄影光碟後，再帶同被告至現場拍攝指認照片，
    抑或(2)被告主動帶同警方去現場拍照之疑問。是以，本院亦
    難僅以警卷所附現場指認照片11張，即認定係附表二所示竊
    盜犯行，亦屬被告所為。
  (四)此外，復查無其他積極證據，足證被告確有公訴人所指附表
    二所示竊盜犯行。然被告此部分犯行，與前揭論罪科刑部分
    ，為連續犯裁判上一罪關係，爰不另為無罪諭知。
據上論斷，應依刑事訴訟法第299 條第1 項前段，刑法第321 條
第1 項第3 款，判決如主文。
本案經檢察官戊○○到庭執行職務
中　　華　　民　　國　　94　　年　　9 　　月　　8 　　日
                  刑事第二庭    審判長法  官  林  輝  煌
                                      法  官  李  明  鴻
                                      法  官  柯  志  民
以上正本證明與原本無異。
如不服本判決，應於判決送達後10日內，向本院提出上訴狀。
                                      書記官　魏  輝  碩
中　　華　　民　　國　　94　　年　　9 　　月　　8 　　日
附表一：
┌───┬──────────────┬───────┐
│編  號│      品              名    │   數    量   │
├───┼──────────────┼───────┤
│  01  │      破壞剪                │     2 支     │
├───┼──────────────┼───────┤
│  02  │      綜合扳手              │     2 組     │
├───┼──────────────┼───────┤
│  03  │      美工刀                │     2 支     │
├───┼──────────────┼───────┤
│  04  │      美工刀片              │     1 盒     │
├───┼──────────────┼───────┤
│  05  │      鉗子                  │     1 支     │
├───┼──────────────┼───────┤
│  06  │      螺絲起子              │     4 支     │
├───┼──────────────┼───────┤
│  07  │      銼刀                  │     1 支     │
├───┼──────────────┼───────┤
│  08  │      固定扳手              │     5 支     │
├───┼──────────────┼───────┤
│  09  │      活動扳手              │     7 支     │
├───┼──────────────┼───────┤
│  10  │      螺絲帽套頭            │     6 個     │
├───┼──────────────┼───────┤
│  11  │      手套                  │     1 副     │
├───┼──────────────┼───────┤
│  12  │      打火機                │     1 個     │
├───┼──────────────┼───────┤
│  13  │      手電筒                │     1 支     │
└───┴──────────────┴───────┘
附表二：
┌───┬──────┬───────┬───────┐
│編  號│　時  間　　│    地  點　  │ 失 竊 物 品  │
├───┼──────┼───────┼───────┤
│  01  │93年11月21日│雲林縣斗南鎮將│電纜線400 公尺│
│      │11時        │軍里產業道路　│　　　　　　　│
├───┼──────┼───────┼───────┤
│  02  │94年1 月22日│雲林縣大埤鄉三│電纜線30公尺  │
│      │10時　　    │結村埤頭段　  │　　　　　　　│
├───┼──────┼───────┼───────┤
│  03  │94年2 月8 日│雲林縣大埤鄉三│電纜線640公尺 │
│      │6時55分     │結村埤頭段1064│　　          │
│      │            │地號          │              │
├───┼──────┼───────┼───────┤
│  04  │94年5 月15日│雲林縣古坑鄉嵌│電纜線30公尺  │
│      │23時　      │腳村6 、7 號井│　　　　　　　│
└───┴──────┴───────┴───────┘
論罪之法條全文：
刑法第321 條犯竊盜罪而有左列情形之一者，處六月以上、五年
以下有期徒刑：
一  於夜間侵入住宅或有人居住之建築物、船艦或隱匿其內而犯
    之者。
二  毀越門扇、牆垣或其他安全設備而犯之者。
三  攜帶兇器而犯之者。
四  結夥三人以上而犯之者。
五  乘火災、水災或其他災害之際而犯之者。
六  在車站或埠頭而犯之者。
前項之未遂犯罰之。
